臺灣雲林地方法院刑事裁定
111年度撤緩字第51號
聲  請  人  臺灣雲林地方檢察署檢察官
受  刑  人  李冠輝



上列聲請人因受刑人犯妨害秩序案件（本院110年度訴字第19號
），聲請撤銷緩刑之宣告（111年度執保字第21號），本院裁定
如下：
    主  文
李冠輝於本院一一○年度訴字第一九號刑事判決所受之緩刑宣告
撤銷。
    理  由
一、聲請意旨略以：受刑人李冠輝因妨害秩序案件，經本院於民
    國110年10月29日以110年度訴字第19號判決判處有期徒刑6
    月，緩刑2年，緩刑期間付保護管束，並應於判決確定之日
    起6個月內接受法治教育課程2場次，該判決於110年11月30
    日確定在案（下稱原案）。惟受刑人於緩刑期間內，未服從
    檢察官及執行保護管束者之命令，未於111年4月11日、6月2
    0日、7月11日、8月1日、8月22日依命令至臺灣雲林地方檢
    察署（下稱雲林地檢署）報到，且經多次發函通知，也未於
    履行期間（110年11月30日至112年11月29日）內完成緩刑指
    定命令，依保安處分執行法第74條之2、第74條之3、刑法第
    75條之1第1項第4款規定，屬得撤銷緩刑宣告之原因，爰依
    刑事訴訟法第476條之規定，聲請撤銷其緩刑宣告等語。
二、按緩刑之宣告應撤銷者，由受刑人所在地或其最後住所地之
    地方法院檢察官聲請該法院裁定之，刑事訴訟法第476條定
    有明文。查受刑人之住所位於雲林縣元長鄉，有受刑人之個
    人戶籍資料查詢結果1紙在卷可稽，依前開規定，本院自屬
    有管轄權之法院，先予敘明。
三、次按緩刑宣告，得斟酌情形，命犯罪行為人為下列各款事項
    ：八、預防再犯所為之必要命令。受緩刑之宣告而違反第74
    條第2項第1款至第8款所定負擔情節重大，足認原宣告之緩
    刑難收其預期效果，而有執行刑罰之必要者，得撤銷其宣告
    ，刑法第74條第2項第8款、第75條之1第4款定有明文。又受
    保護管束人在保護管束期間內，應遵守左列事項：二、服從
    檢察官及執行保護管束者之命令。四、對於身體健康、生活
    情況及工作環境等，每月至少向執行保護管束者報告一次。
    受保護管束人違反第74條之2各款情形之一，情節重大者，
    檢察官得聲請撤銷保護管束或緩刑之宣告，保安處分執行法
    第74條之2第2款、第4款、第74條之3第1項亦分別定有明文
    。
四、經查，受刑人因妨害秩序案件，經本院以110年度訴字第19
    號判決判處有期徒刑6月，緩刑2年，緩刑期間付保護管束，
    並應於判決確定之日起6個月內，於檢察官指定之時間，接
    受法治教育課程2場次，上開判決與受刑人有關部分已於110
    年11月30日確定在案，有該判決書及臺灣高等法院被告前案
    紀錄表各1份附卷可查。嗣受刑人經雲林地檢署檢察官通知
    於111年2月25日至該署執行科報到，受刑人完成該日之初次
    報到後，已知悉保護管束期間應遵守相關事項及撤銷緩刑相
    關規定，嗣其再經雲林地檢署檢察官合法通知於111年4月11
    日至該署執行科報告，惟受刑人並未到案，經該署發函告誡
    應於111年5月2日報到，受刑人雖於該日完成報到，然其後
    於雲林地檢署檢察官指定應報到之111年6月20日、111年7月
    11日、111年8月1日、111年8月22日期日，經雲林地檢署多
    次發函通知，受刑人均未報到。再參酌雲林地檢署觀護人於
    111年7月11日以電話聯繫受刑人，受刑人手機轉接語音信箱
    ，經該署觀護人於翌（12）日訪視受刑人現居處即雲林縣○○
    鄉○○街00號，適遇受刑人，隨即告知受刑人關於保護管束規
    定及務必依告誡函時間報到，否則緩刑可能撤銷之情，受刑
    人並於111年7月13日親自收受應於111年8月1日報到之通知
    後，仍未於指定時間報到等情，有雲林地檢署執行保護管束
    情況約談報告表、觀護輔導紀要、開案評估表、通知（含告
    誡）函文、送達證書、雲林地檢署執行保護管束情況訪視報
    告表等資料在卷可稽。參考受刑人於111年2月25日、111年3
    月11日雲林地檢署執行保護管束約談報告表之記載，受刑人
    應無不能履行定期報到之情形，其未於指定時間報到，顯有
    不受保護管束約制之情形。而受刑人並無在監在押紀錄，復
    經本院合法傳喚受刑人於111年10月6日到庭陳述意見，受刑
    人仍未到庭說明未履行上開緩刑條件之緣由等情，亦有本院
    送達證書、刑事報到單、訊問筆錄及臺灣高等法院在監在押
    全國紀錄表存卷可按（見本院卷第83至85頁）。是受刑人經
    聲請人多次通知，均未到案執行保護管束或接受法治教育，
    堪認受刑人已無意願接受法治教育、服從檢察官及執行保護
    管束者之命令，而無意履行上開判決所附之條件，應認上開
    緩刑之宣告，難以矯正受刑人之惡習，受刑人並未因緩刑之
    寬典而有所省悟及警惕，實無從再預期受刑人將會遵守相關
    法令規定，應認難收緩刑為鼓勵自新之效果，其確有違反保
    安處分執行法第74條之2第2款、第4款所定情形且情節重大
    ，而有執行刑罰之必要，核與刑法第75條之1第1項第4款、
    保安處分執行法第74條之3第1項之規定相符。從而，聲請人
    聲請撤銷受刑人前開緩刑之宣告，為有理由，應予准許。
五、依刑事訴訟法第476條，刑法第75條之1第1項第4款，保安處
    分執行法第74條之3第1項，裁定如主文。
中　　華　　民　　國　　111 　年　　10 　　月　　11　 日
                  刑事第五庭  法  官  陳靚蓉
以上正本證明與原本無異。
如不服本裁定，應於裁定送達後5 日內向本院提出抗告狀（須附
繕本）。
                              書記官  陳玫燕 　　　　　
中　　華　　民　　國　　111 　年　　10　　月　　11　　日